【裁判字號】    97,審訴,1927
【裁判日期】    971017
【裁判案由】    偽造文書
【裁判全文】
臺灣桃園地方法院刑事判決            97年度審訴字第1927號
公  訴  人  臺灣桃園地方法院檢察署檢察官
被      告  乙○○
上列被告因偽造文書案件，經檢察官提起公訴（97年度偵字第88
78號），被告於本院準備程序進行中，就被訴事實為有罪之陳述
，經本院告知簡式審判程序意旨，並聽取公訴人及被告之意見後
，本院合議庭裁定依簡式審判程序審理，判決如下：
    主      文
乙○○行使偽造私文書，足以生損害於他人，累犯，處有期徒刑
陸月，減為有期徒刑參月，如易科罰金，以新臺幣壹仟元折算壹
日，宜蘭縣警察局宜警交字第Q00000000 號舉發違反道路交通管
理事件通知單移送聯及存根聯上偽造之「甲○○」署名各壹枚均
沒收；又偽造私文書，足以生損害於他人，累犯，處有期徒刑陸
月，減為有期徒刑參月，如易科罰金，以新臺幣壹仟元折算壹日
，花蓮縣警察局花警交字第P00000000 號舉發違反道路交通管理
事件通知單移送聯及存根聯上偽造之「甲○○」署名各壹枚均沒
收。應執行有期徒刑肆月，宜蘭縣警察局宜警交字第Q00000000
號舉發違反道路交通管理事件通知單移送聯、存根聯及花蓮縣警
察局花警交字第P00000 000號舉發違反道路交通管理事件通知單
移送聯、存根聯上偽造之「甲○○」署名共肆枚均沒收。
    事實及理由
一、乙○○前於民國79年間因違反懲治盜匪條例案件，經臺灣高
    等法院以80年度上重更一字第38號判處有期徒刑16年確定，
    入監執行後，於86年3 月13日假釋出監，所餘刑期並付保護
    管束，至95年6 月1 日保護管束期滿，未經撤銷假釋，所餘
    刑期視為已執行完畢。詎其猶不知悔改，竟基於行使偽造私
    文書之犯意，分別為下列之犯行：
  (一)於96年3 月7 日晚間9 時許，行經台9 線公路南下120 公里
    處，因其駕駛執照逾檢註銷，為警攔檢查獲後，在宜蘭縣警
    察局宜警交字第Q00000000 號舉發違反道路交通管理事件通
    知單之移送聯上之「收受通知聯者簽章」欄內，偽造其胞兄
    「甲○○」之署名1 枚（放置於移送聯下之存根聯上之「收
    受通知聯者簽章」欄因複寫之關係而同時另偽造「甲○○」
    之簽名1 枚），表示已收到該通知單後，再將該份舉發通知
    單之移送聯及存根聯交還予填寫舉發通知單之警員郭春一處
    理，而行使該表示業已收受舉發通知單之私文書，足以生損
    害於甲○○本人與警察機關舉發違反道路交通管理事件行為
    人之正確性及監理機關對於交通事件管理及處罰之正確性。
  (二)於同日晚間10時30分許，行經同路段南下184.4 公里處，又
    因闖紅燈，為警攔檢查獲後，在花蓮縣警察局花警交字第P0
    0000000 號舉發道路違反交通管理事件通知單之移送聯上之
    「收受通知聯者簽章」欄內，復偽造其胞兄「甲○○」之署
    名1 枚（放置於移送聯下之存根聯上之「收受通知聯者簽章
    」欄因複寫之關係而同時另偽造「甲○○」之簽名1 枚），
    表示已收到該通知單後，再將該份舉發通知單之移送聯及存
    根聯交還予填寫舉發通知單之警員溫輔丁處理，而行使該表
    示業已收受舉發通知單之私文書，足以生損害於甲○○本人
    與警察機關舉發違反道路交通管理事件行為人之正確性及監
    理機關對於交通事件管理及處罰之正確性。嗣因甲○○發覺
    遭冒名後，向本院聲明異議，始悉上情。案經本院依職權告
    發臺灣桃園地方法院檢察署檢察官偵查起訴。
二、證據名稱：
  (一)被告於本院交通法庭訊問及本院審理時之自白。
  (二)證人甲○○、徐智一、郭春一、溫輔丁於本院交通法庭訊問
    時之證述。
  (三)宜蘭縣警察局宜警交字第Q00000000 號舉發道路違反交通管
    理事件通知單移送聯、花蓮縣警察局花警交字第P00000000
    號舉發違反道路交通管理事件通知單移送聯各1 紙。
三、按在交通違規通知單移送聯「收受通知聯者簽章」欄內偽簽
    他人姓名，自不待依據習慣或特約，單從形式上觀察，即足
    以知悉係表示由他人名義出具領收通知聯之證明，此與事先
    在印妥內容之收據上偽簽他人姓名之情形，無分軒輊，當然
    屬於刑法第210 條所稱之私文書（最高法院83年台上字第66
    31號判例意旨可資參照）。被告分別於上揭之宜蘭縣警察局
    舉發違反道路交通管理事件通知單及花蓮縣警察局舉發違反
    道路交通管理事件通知單上，收受通知聯者簽章欄內偽造「
    甲○○」簽名，復各交還予警員郭春一、溫輔丁行使，顯然
    用以表示該文書係甲○○本人親自收受而有所主張，產生係
    由甲○○收受該交通違規通知單之法律效果，自足以生損害
    於甲○○本人與警察機關舉發違反道路交通管理事件行為人
    之正確性及監理機關對於交通事件管理及處罰之正確性。是
    核被告上開所為，均係犯刑法第216 條、第210 條之行使偽
    造私文書罪。被告分別於上揭偽造之私文書（即舉發違反道
    路交通管理事件通知單）上之偽造署押之行為，均係其偽造
    私文書之階段行為，均已為偽造私文書之行為所吸收，偽造
    私文書之低度行為復均為其行使之高度行為所吸收，均不另
    論罪。被告所犯上開二罪間，犯意各別，行為互殊，應予分
    論併罰。又被告有如事實欄所載之犯行及執行情形，有臺灣
    高等法院被告前案紀錄表在卷可按，其於5 年內故意再犯本
    案有期徒刑以上之二罪，均為累犯，均應依刑法第47條第1
    項規定加重其刑。爰審酌被告為規避處罰，而冒用「甲○○
    」名義行使偽造私文書，不僅足以生損害於「甲○○」，並
    造成舉發機關及監理機關對於交通事件管理及處罰之正確性
    ，暨其智識程度、犯罪之手段、所生危害及犯後坦承犯行，
    態度尚佳等一切情狀，分別量處如主文所示之刑，並各諭知
    易科罰金之折算標準。末查，被告行為後，中華民國九十六
    年罪犯減刑條例業經立法院三讀通過，總統公布，並於96年
    7 月16日起施行，被告上開犯罪時間均在96年4 月24日以前
    ，且其等所犯之行使偽造私文書罪並非同條例第3 條第1 項
    各款所列舉不予減刑之罪名，又均未受死刑、無期徒刑或逾
    有期徒刑1 年6 月以上之宣告，依同條例第2 條第1 項第3
    款規定，應就上開對被告所宣告之刑均減刑二分之一，各諭
    知易科罰金之折算標準，並定其應執行之刑。至被告於上揭
    宜蘭縣警察局宜警交字第Q00000000 號舉發違反道路交通管
    理事件通知單及花蓮縣警察局花警交字第P00000000 號舉發
    違反道路交通管理事件通知單之移送聯上之「收受通知聯者
    簽章」欄內，偽造之「甲○○」署押各1 枚及經由複寫複印
    至上開通知單存根聯上之「收受通知聯者簽章」欄之「甲○
    ○」署押各1 枚，不問屬於被告與否，均應依刑法第219 條
    之規定宣告沒收。
據上論斷，應依刑事訴訟法第273 條之1 第1 項、第299 條第1
項前段、第310 條之2 、第454 條第1 項，刑法第216 條、第21
0 條、第219 條、第47條第1 項、第51條第5 款、第41條第1 項
前段，中華民國九十六年罪犯減刑條例第2 條第1 項第3 款、第
7 條、第9 條、第10條第1 項。
本案經檢察官蔡如惠到庭執行職務。
中    華    民    國    97    年    10    月    17    日
                        刑事庭  法  官  劉為丕
以上正本證明與原本無異。
如不服本判決，應於判決送達後10日內向本院提出上訴狀（應附
繕本），其未敘述上訴理由者，應於上訴期間屆滿後20日內補提
理由書狀於本院，上訴於臺灣高等法院。
                                書記官  陳淑瓊
中    華    民    國    97    年    10    月    17    日
附錄本案論罪科刑依據之法條：
法第210 條（偽造變造私文書罪）
偽造、變造私文書，足以生損害於公眾或他人者，處5 年以下有
期徒刑。
刑法第216 條（行使偽造變造或登載不實之文書罪）
行使第 210 條至第 215 條之文書者，依偽造、變造文書或登載
不實事項或使登載不實事項之規定處斷。


司法院資訊處製作；財團法人民間司法改革基金會備份。
